臺灣新北地方法院板橋簡易庭民事簡易判決
　　　　　　　　　　　　　　　　　 109年度板簡字第3198號

原　　　告　梁敏昇　


被　　　告　正欣塑膠工業有限公司

兼
法定代理人　潘治平　
上列當事人間請求給付租金等事件，本院於民國110年11月1日言
詞辯論終結，判決如下：
    主      文
被告潘治平應給付原告新臺幣壹萬捌仟元，及自民國一一○年十
月二十一日起至清償日止，按週年利率百分之五計算之利息。
被告潘治平應將門牌號碼新北市○○區○○街○○○巷○○○號
房屋一樓之房屋騰空，並將該房屋返還予原告，並自民國一○九
年九月一日起至遷讓返還前開房屋之日止，按月給付原告新臺幣
玖萬元。
被告正欣塑膠工業有限公司應將登記之公司所在地及營業稅籍登
記自門牌號碼新北市○○區○○街○○○巷○○○號一樓房屋辦
理遷出登記。
訴訟費用新臺幣壹萬貳仟零捌拾捌元由被告負擔。
本判決得假執行。
    事實及理由
壹、程序方面：
一、按訴狀送達後，原告不得將原訴變更或追加他訴，但請求之
    基礎事實同一、擴張或減縮應受判決事項之聲明者，不在此
    限，民事訴訟法第255條第1項第2、3款定有明文。查，本件
    原告起訴時之聲明第 1項原為：被告應給付原告新臺幣（下
    同）54,000元及自起訴狀繕本送達翌日起至清償日止，按週
    年利率百分之五計算之利息；訴之聲明第 2項原為：被告應
    將其遺留在門牌號碼新北市○○區○○街000巷00號房屋1樓
    建物內如附表所示之生財機具等物品搬離清空，並自民國10
    9年9月1日起至搬離日止，按月給付90,000元（見本院卷第
    11頁），嗣於110年 8月23日具狀變更訴之聲明第1項為：
    被告潘志平應給付原告54,000元及自起訴狀繕本送達翌日起
    至清償日止，按週年利率百分之五計算之利息；變更訴之聲
    明第2項為：被告潘志平應將其遺留在門牌號碼新北市○○
    區○○街000巷00號房屋1樓建物內如附表所示之生財機具等
    物品搬離清空，並自109年 9月1日起至搬離日止，按月給付
    90,000元；並追加訴之聲明 第3項為：被告正欣塑膠工業有
    限公司應將登記之公司所在地及營業稅籍登記自門牌號碼新
    北市○○區○○街000巷00號1樓房屋辦理遷出登記（見本院
    卷第73頁至第74頁），末於本院110年11月1日言詞辯論時，
    變更訴之聲明第1項為：被告潘志平應給付原告 18,000元及
    自起訴狀繕本送達翌日起至清償日止，按週年利率百分之5
    計算之利息；訴之聲明第2項變更為：被告潘治平應將門牌
    號碼新北市○○區○○街000巷00號房屋1樓之房屋騰空，並
    將該房屋返還予原告，並自109年9月1日起至遷讓返還前開
    房屋之日止，按月給付原告90,000元（見本院卷第142頁）
    。核原告所為前開訴之聲明變更，符合請求基礎事實同一之
    要件，與上開法律規定相符，自應准許。
二、被告經合法通知，均未於言詞辯論期日到場，核無民事訴訟
    法第 386條各款所列情形，爰依原告之聲請，由其一造辯論
    而為判決。
貳、實體部分
一、原告主張：原告於108年8月13日與被告潘志平簽立房屋租賃
    契約書（下稱系爭租約），約定由原告將門牌號碼新北市○
    ○區○○街000巷00號房屋1樓（下稱系爭房屋）出租予被告
    潘志平，租賃期間自 108年9月1日起至109年8月31日止，每
    月租金18,000元，應於每月6日前給付。自109年 5月起被告
    潘志平未依約給付租金達二個月，經原告以存證信函催繳，
    被告潘志平仍未予繳納，嗣於109年8月31日租期屆至後原告
    不再續租；然被告潘志平迄今亦未繳納積欠之租金，且仍遺
    留諸多器具占用於系爭房屋內，已違反系爭租約第6條之規
    定，原告得依前開系爭租約請求每月相當於月租金5倍即
    90,000元之違約金，而被告正欣塑膠工業有限公司仍將公司
    所在地及營業稅籍登記於系爭房屋，爰依系爭租約、不當得
    利及所有物返還請求權等法律關係，請求被告將系爭房屋返
    還原告，並給付所積欠之租金及違約金。並聲明：如主文第
    1項至第3項所示。
二、被告則均未於言詞辯論期日到場，亦未提出書狀作何聲明或
    陳述。
三、得心證之理由：
■怴B按稱租賃者，謂當事人約定，一方以物租與他方使用收益，
    他方支付租金之契約。承租人應依約定日期，支付租金，民
    法第421條第1項、第439條第1項前段分別定有明文。查系爭
    租約第3條前段約定：承租人每月租金為 18,000元，每期應
    繳納一個月租金，並於每月 6日前支付，不得藉任何理由拖
    延或拒絕等內容（見本院卷第17頁）。經查，本件被告未繳
    納之租金扣除押租金36,000元後為18,000元，揆諸上開說明
    ，原告請求被告應給付積欠之租金18,000元，自屬有據。
■芊B按租賃定有期限者，其租賃關係，於期限屆滿時消滅，民法
    第450條第1項定有明文。復按系爭租約期限為1年，租賃期
    間自108年9月1日起至109年8月31日止；系爭租約屆滿時，
    承租人即被告潘志平如欲續約，須徵得原告同意，並另立新
    約，始生效力，逾期未立新約，除舊約當然失效外，原告有
    權立即收回系爭房屋自行處理，系爭租約第2條約定甚明（
    見本院卷17頁），則系爭租約於109年8月31日屆期後，兩造
    並未另立新約，原告復於109年7月13日以存證信函告知被告
    潘志平給付所積欠之租金及終止兩造間就系爭房屋之租賃關
    係，可認原告於租期屆滿後不予續租之意思甚明，有存證信
    函在卷可稽(見本院卷25頁），揆諸上開說明，兩造間就系
    爭房屋之租賃關係，於系爭租約在109年8月31日屆滿後即自
    109年9月1日起消滅。
■吽B兩造間就系爭租約之租賃關係既因系爭租約期限屆滿而消滅
    ，業如前述，則被告潘志平於109年9月1日後繼續占有系爭
    房屋，自屬無權占有。準此，原告依系爭租約及民法第455
    條前段規定，請求被告遷讓返還系爭房屋，洵屬有據，應予
    准許。另按系爭租約第6條約定：「…如不即時遷讓交還房
    屋時，甲方(即原告)每月得向乙方(即被告)請求按照租金五
    倍之違約金至遷讓完了之日止，…」（見本院卷第19頁），
    主張對被告潘志平請求5倍之違約金即每月90,000元，經核
    無訛，應併予准許。
■氶B所有人對於妨害其所有權者，得請求除去之，民法第767條
    第1項中段定有明文。原告與被告潘志平之系爭租約業經租
    期屆滿而消滅，已如前述，被告正欣塑膠工業有限公司於契
    約終止後繼續將公司營業所及稅籍登記於系爭房屋，自屬對
    原告之系爭房屋所有權有所妨害，則原告依民法第767條第1
    項中段規定，請求被告正欣塑膠工業有限公司遷出公司營業
    所及稅籍登記，洵屬有據，應予准許。
四、本件係就民事訴訟法第427條訴訟適用簡易程序所為被告敗
    訴之判決，爰依同法第389條第1項第3款之規定，職權宣告
    假執行。
五、訴訟費用負擔之依據：民事訴訟法第78條。本件訴訟費用額
    ，依後附計算書確定如主文所示金額。
中　　華　　民　　國　 110　　年　　11　　月　　26　　日
                  臺灣新北地方法院板橋簡易庭
                              法  官  吳孟竹
      計    算    書
項        目          金      額（新臺幣）      備    註
第一審裁判費               12,088元
合        計               12,088元 
以上正本係照原本作成。
如不服本判決，應於送達後20日內，向本院提出上訴狀並表明上
訴理由，如於本判決宣示後送達前提起上訴者，應於判決送達後
20日內補提上訴理由書（須附繕本）。
如委任律師提起上訴者，應一併繳納上訴審裁判費。
中　　華　　民　　國　 110　　年　　11　　月　　26　　日
                              書記官  呂亞馨